# 全民所有制企业改制 , 其他综合收益对应的递延所得税负债后续处理

提问人：人 间过 客 88 时间：2022-02-21 11:54:48
背景资料:全民所有制企业 2020 年进行了评估，除房屋增值外，其他账面价值与评估价值一致，对于评估增值的房屋，企业在 2020 年末将自用固定资产转投资性房地产（公允价值计量）核算，转换差额形成了其他综合收益（已确认相关递延所得税负债）； 2021 年按照 2020 年末的经审计的净资产完成改制，其他综合收益转增了实收资本，公司考虑其发展规划，未按新设主体重新建账，延续了以前年度财务数据。
问题：1.改制后 2021 年末权益类只剩实收资本，对于改制前因房屋转换核算方式确认的递延所得税负债后续变动是计入所得税费用吗？在改制前对应的为其他综合收益2.如果重新建账，是否评估价值就是房屋成本价值，不涉及暂时性差异，但单位目前这种方式下，如何处理较好？
望大家指导！

回答人：chenyiwei
1 、后续该项递延所得税负债将随着评估增值部分的折旧摊销逐步转回。鉴于后续折旧摊销是计入成本费用，故递延所得税负债的转回也是贷记“所得税费用——递延所得税费用”。
2 、首先要明确评估增值部分的税务处理，例如是暂不征税（相应地与评估增值部分相关的折旧摊销也不能在税前扣除），还是由原股东将评估增值部分计入应纳税所得额，相应地后续允许扣除对应的折旧摊销。这与是否重新建账没有直接对应关系。